【裁判字號】    89,台非,159
【裁判日期】    890615
【裁判案由】    賭博
【裁判全文】
最高法院刑事判決                                八十九年度台非字第一五九號
    上訴人  最高法院檢察署檢察總長
    被  告  甲○○
右上訴人因被告賭博案件，對於台灣台中地方法院中華民國八十七年七月十六日第一
審確定判決（八十七年度簡字第一二二號，起訴案號：台灣台中地方法院檢察署八十
七年度偵字第二九三○、八二○五號），認為違法，提起非常上訴，本院判決如左：
    主  文
原判決關於違背法令部分撤銷。
    理  由
非常上訴理由稱：「按判決不適用法則或適用不當者，為違背法令，又受有期徒刑之
執行完畢，或受無期徒刑或受有期徒刑一部之執行而赦免後，五年以內再犯有期徒刑
以上之罪者，為累犯，應加重本刑至二分之一。刑事訴訟法第三百七十八條、刑法第
四十七條分別定有明文。本件被告甲○○前因賭博案件，經台灣高雄地方法院判處有
期徒刑五月，如易科罰金以三百元折算一日，於民國八十六年九月三十日確定；並於
同年十月二十日執行完畢。有檢察官執行卷可稽。本件被告犯罪之時間在八十六年九
月間起至八十七年二月三日止之共同常業賭博，依最高法院三十三年上字第一五七七
號判例，其行為之終了應為八十七年二月三日，係在前開有期徒刑執行完畢五年以內
，應構成累犯。乃原判決竟未依累犯之規定，加重其刑，自有判決不適用法則之違法
，且於八十八年十二月二十九日執行完畢後發覺，爰依刑事訴訟法第四百四十一條、
第四百四十三條提起非常上訴，以資糾正」等語。
本院按受有期徒刑之執行完畢，或受無期徒刑或受有期徒刑一部之執行而赦免後，五
年以內再犯有期徒刑以上之罪者，為累犯，應加重本刑至二分之一，刑法第四十七條
定有明文。本件被告甲○○前因賭博案件，經台灣高雄地方法院判處有期徒刑五月，
如易科罰金以三百元折算一日，於八十六年九月三十日確定；並於同年十月二十日執
行完畢，有檢察官執行卷可稽。本件被告犯罪之時間在八十六年九月間起至八十七年
二月三日止之共同常業賭博，其行為之終了應為八十七年二月三日，係在前開有期徒
刑執行完畢五年以內，應構成累犯。乃原判決竟未依累犯之規定，加重其刑，揆諸上
開說明原判決即有判決不適用法則之違法，當然違背法令。案經確定，非常上訴意旨
執以指摘，洵有理由，惟原判決尚非不利於被告，且已執行完畢，應僅將原判決關於
違背法令部分撤銷，以資糾正。
據上論結，應依刑事訴訟法第四百四十七條第一項第一款前段，判決如主文。
中      華      民      國    八十九    年      六      月     十五     日
                              最高法院刑事第二庭
                                  審判長法官  莊  來  成
                                        法官  呂  潮  澤
                                        法官  謝  俊  雄
                                        法官  白  文  漳
                                        法官  蘇  振  堂
      右正本證明與原本無異
                                              書  記  官
中      華      民      國    八十九    年      六      月    二十三    日


司法院資訊處製作；財團法人民間司法改革基金會備份。
